臺灣高雄地方法院刑事判決　　　　　　　　　　　　九十二年度易字第二○五五號
　　公　訴　人　臺灣高雄地方法院檢察署檢察官
　　被　　　告　乙○○
右列被告因竊盜案件，經檢察官聲請簡易判決處刑（九十二年度偵字第一七三二七號
），本院認不宜以簡易判決處刑（九十二年度簡字第四一三三號），改依通常程序處
理，判決如左：
    主  文
乙○○攜帶兇器竊盜，累犯，處有期徒刑柒月。
扣案之螺絲起子及尖嘴鉗各壹支均沒收。
    事  實
一、乙○○曾因違反毒品危害防制條例案件，經臺灣高雄地方法院於民國八十九年十
    二月十二日以八十九年度易字第三九四四號刑事判決判處有期徒刑四月，如易科
    罰金以三百元折算一日確定，於九十二年三月二十二日執行完畢。猶不知悔改，
    復意圖為自己不法之所有，於九十二年八月十四日十五時五十分許，攜帶其所有
    客觀上足對人之生命、身體、安全構成威脅，具有危險性之兇器螺絲起子、尖嘴
    鉗（即聲請簡易判決處刑書所載之尖鐵剪）各一支，前往高雄縣茄萣鄉○○村○
    ○路○段二號「茄萣鄉第一示範公墓」，先至該公墓內廁所旁，將置於該公墓內
    廁所旁之電力變電箱蓋打開，將茄萣鄉公所所有之白鐵門一個拆下置放於地下，
    再接續此一竊盜犯意，至該公墓內納骨塔處，將置於該公墓內納骨塔處之電力變
    電箱蓋二個打開，將茄萣鄉公所所有之白鐵門二個拆下置放於地下，而竊盜上開
    白鐵門三個得手，惟尚未離開現場之際，即為巡經該處之公墓管理員丁○○發現
    ，報警處理，為警當場查獲，並扣得乙○○所有供竊盜所用之尖嘴鉗一支及螺絲
    起子各一支。
二、案經高雄縣政府警察局湖內分局報請臺灣高雄地方法院檢察署檢察官偵查後聲請
    簡易判決處刑，本院認為不宜以簡易判決處刑，簽准改適用通常訴訟程序審理。
    理  由
一、訊據被告乙○○對於在右揭時、地，竊取茄萣鄉公所所有之電力變電箱白鐵門三
    個之事實坦承不諱，核與告訴代理人甲○○於警詢及偵查中指訴之失竊情節相符
    ，並經目擊證人丁○○於警詢及本院審理時證述明確，復有贓物認領保管單、扣
    押筆錄、高雄縣警察局湖內分局扣押物品目錄表各一紙在卷可按，螺絲起子及尖
    嘴鉗各一支扣案足稽。雖被告辯以：當時僅將尖嘴鉗置於口袋內，並未使用，至
    於螺絲起子則係員警於伊機車置物箱內查獲，且伊尚未離開現場，即為警查獲云
    云。然查：
  (一)被告於警詢時供稱：伊身上有帶螺絲起子及尖嘴鉗，伊將變電箱蓋打開後破壞，
    再行取下等語，核與證人即上開公墓之管理員丁○○到庭結證稱：當日伊見到被
    告手持尖嘴鉗，被告於見到伊以後，即將尖嘴鉗置於口袋，起子則係員警於被告
    身上找到等語（見本院九十三年一月十三日審判筆錄）相符，足見被告於右揭時
    地行竊之際，確有攜帶螺絲起子及尖嘴鉗各一支無疑。
  (二)再按竊盜罪既遂犯與未遂犯之判斷標準，應以被告是否將所竊得之物置於自己實
    力支配之下為其依據（最高法院四十九年台上字第九三九號判例參照）。而本件
    被告為警查獲當時已將上開電力變電箱白鐵門三個拆下而置放於地下，業據被告
    於本院審理時供承在卷，則被告既已將上開電力變電箱白鐵門三個拆下
    而置放於地下，顯然已將上開電力變電箱白鐵門三個移入於自己實力支配之下，
    其竊盜行為自已完成，縱令尚未離開現場，亦不影響其竊盜既遂之認定。
  (三)綜上以觀，被告前開所辯，無非事後避重就輕之詞，不足採信。本案事證明確，
    被告犯行堪以認定。
二、按刑法第三百二十一條第一項第三款之攜帶兇器竊盜罪，係以行為人攜帶兇器竊
    盜為其加重條件，此所謂兇器，其種類並無限制，凡客觀上足對人之生命、身體
    、安全構成威脅，具有危險性之兇器均屬之，且祇須行竊時攜帶此種具有危險性
    之兇器為已足，並不以攜帶之初有行兇之意圖為必要（最高法院七十九年臺上字
    第五二五三號判例足資參照），而被告持以行竊之螺絲起子及尖嘴鉗，若持之用
    以攻擊人體，顯足以造成傷害，是可認該等物品客觀上足以對人之生命、身體安
    全構成威脅，具有危險性，自屬兇器無疑。核被告所為，係犯刑法第三百二十一
    條第一項第三款之攜帶兇器竊盜罪。又按行為人以單一行為之數個舉動接續進行
    ，在犯罪完畢前，其各舉動雖與該犯罪之構成要件相符，但在行為人之主觀層面
    ，則以為其各個舉動無非為其犯罪之一部者，為接續犯，因其係以一行為侵害同
    一人之同一法益，此與本於概括犯意，就同一性質之法益連續為數次侵害，本可
    個別論罪之之連續犯迥不相侔，有最高法院八十三年度台上字第四九八三號判決
    意旨可資參照，本件被告先至該公墓內廁所旁，將置於該公墓內廁所旁之電力變
    電箱蓋打開，將茄萣鄉公所所有之白鐵門一個拆下置放於地下，再至該公墓內納
    骨塔處，將置於該公墓內納骨塔處之電力變電箱蓋二個打開，將茄萣鄉公所所有
    之白鐵門二個拆下置放於地下，而未於竊得白鐵門一個以後，即將竊得之白鐵門
    搬離現場，可見被告之主觀層面應在竊取白鐵門數個，而以其各個舉動為其犯罪
    之一部，依上開說明，應僅成立一竊盜罪，附此敘明。又被告前因違反毒品危害
    防制條例案件，經臺灣高雄地方法院於八十九年十二月十二日以八十九年度易字
    第三九四四號判處有期徒刑四月，如易科罰金以三百元折算一日確定，於九十二
    年三月二十二日執行完畢乙節，有臺灣高等法院被告全國前案紀錄表一紙在卷可
    稽，其於五年內再犯本件有期徒刑以上之罪，為累犯，應依刑法第四十七條之規
    定加重其刑。爰審酌被告正值青壯年，不思自食其力，為貪圖私利，恣意竊取他
    人財物，所為自應受相當程度之刑事非難；惟念其犯後大致坦承犯行，態度良好
    ，且所竊取之財物價值非鉅，並經被害人領回，及被告於本院訊問時，表示願受
    科刑之範圍為有期徒刑七月之判決，公訴人亦表同意（本院九十三年一月十五日
    審判筆錄）等一切情狀，認被告表示願受科刑之範圍為適當，爰量處如主文所示
    之刑，以資懲儆。扣案之螺絲起子及尖嘴鉗各一支，為被告所有供犯罪所用之物
    ，業據被告於警詢中供明在卷，應依刑法第三十八條第一項第二款，宣告沒收。
據上論斷，應依刑事訴訟法第二百九十九條第一項前段，刑法第三百二十一條第一項
第三款、第四十七條、第三十八條第一項第二款，判決如主文。
本案經檢察官丙○○到庭執行職務。
中      華      民      國    九十三    年      一      月    二十八    日
                              臺灣高雄地方法院刑事第十五庭
                                  審判長法  官    張維君
                                        法  官    劉惠娟
                                        法  官    伍逸康
右正本證明與原本無異。
如不服本判決，應於判決送達後十日內，向本院提出上訴狀。
                                        書記官    吳月華
中      華      民      國    九十三    年      一      月    二十八    日
